【裁判字號】    97,易,1329
【裁判日期】    971028
【裁判案由】    竊盜等
【裁判全文】
臺灣彰化地方法院刑事判決              97年度易字第1329號
公  訴  人  臺灣彰化地方法院檢察署檢察官
被      告  己○○
上列被告因竊盜等案件，經檢察官提起公訴（97年度偵字第4543
、4793、5079、5722號），被告自白犯罪，有刑事訴訟法第273
條之1第1項之情形，本院改依簡式審判程序，茲審理判決如下：
    主  文
己○○犯如附表所示之罪，各處如附表所示之刑。應執行有期徒
刑貳年貳月，應執行拘役參拾參日，拘役部分如易科罰金，以新
台幣壹仟元折算壹日。
    事  實
一、己○○前於民國（下同）93年間，因違反毒品危害防制條例
    案件，經本院以93年度訴字第207 號判決判處施用第一級毒
    品部分有期徒刑10月，施用第二級毒品部分有期徒刑6月，
    應執行有期徒刑1年2月確定；又於同年間，因竊盜案件，經
    本院以93年度易字第825號判決判處有期徒刑7月確定，二案
    接續執行，於94年11月1日假釋出監，後因案撤銷假釋，入
    監執行殘刑5月又10日，甫於96年4月12日縮刑期滿而視為執
    行完畢。詎仍不知悔改，竟獨自一人（附表編號1、6至8）
    ，或與江俊良（已死亡，業經臺灣彰化地方法院檢察署檢察
    官為不起訴處分）共同基於意圖為自己不法所有之犯意聯絡
    （附表編號2至5），由己○○或江俊良駕駛車號PO-3281號
    自小客車，前往附表編號1至8所示庚○○所經營之早餐店及
    丁○○等人住處後，以徒手打開大門或利用江俊良所有之萬
    用鑰匙（未扣案，業已丟棄滅失）開啟門鎖進入屋內方式，
    無故侵入庚○○所經營之早餐店及如附表編號2至8所示丁○○等人之住宅（侵入住宅部份乙○○提出告訴外，其餘均未
    據告訴），徒手竊取如附表編號1至8所示之物品，得手後，
    將現金朋分花用，所得財物均變賣後朋分花用殆盡。嗣經丁○○等人報警後，經警調閱路口監視器，因而循線查獲。
二、案經乙○○訴請彰化縣警察局溪湖分局、彰化分局及鹿港分
    局報請臺灣彰化地方法院檢察署檢察官偵查起訴。
    理  由
壹、程序部分
一、本案被告己○○所犯係死刑、無期徒刑、最輕本刑為3年以
    上有期徒刑以外之罪，其於準備程序就前揭被訴事實為有罪
    之陳述，經法官告知簡式審判程序之旨，並聽取其與公訴人
    之意見後，本院認無不得或不宜改依簡式審判程序進行之處
    ，爰依刑事訴訟法第273條之1第1項、第284條之1，由
    法官進行簡式審判程序審理判決，合先敘明。
二、按告訴、告發，應以書狀或言詞向檢察官或司法警察官為之
    ；其以言詞為之者，應製作筆錄，此有刑事訴訟法第242條
    第1項前段定有明文。是告訴人之提出告訴，可依言詞或書
    狀方式為之，惟如依言詞方式為之者，需製作筆錄，始符合
    合法之告訴要件至明。又告訴乃論之罪，以有告訴權人提出
    合法告訴為訴追之條件，若未經合法告訴而逕行起訴，其訴
    追條件尚未具備，法院不應予以受理。又告訴應向有偵查權
    之檢察官或司法警察官為之，被害人對於告訴乃論之罪未向
    檢察官或司法警察官告訴，在法院審理中，縱可補為告訴，
    仍應向檢察官或司法警察官為之，始得謂為合法告訴，然後
    再由檢察官或司法警察官將告訴狀或言詞告訴之筆錄補送法
    院，以為補正，此有最高法院73年台上字第4314號判例意旨
    及同院87年度台上字第3923號判決意旨可資參照。故原起訴
    書內所載之告訴人戊○○、乙○○提出侵入住宅罪之告訴，
    係依據臺灣彰化地方法院檢察署公務電話紀錄單上記載「戊○○、乙○○表示提出竊盜、侵入住宅罪告訴」，有該公務
    電話紀錄單附於偵查卷可稽（參見97年度偵字第4543號偵查
    卷宗第28頁後面），原均非屬合法之告訴，惟告訴人乙○○
    於97年8月19日向臺灣彰化地方法院檢察署補提刑事告訴狀
    ，再由臺灣彰化地方法院檢察署以97年度蒞字第6744號補充
    理由書將上開告訴狀補送法院，以為補正，揆諸前揭說明，
    應認告訴人乙○○部分業已提出合法告訴，惟尚不得認為被
    害人戊○○部分有提出侵入住宅罪之合法告訴，合先敘明。
貳、實體部分
一、上揭犯罪事實，業據被告己○○迭於警詢、偵訊及本院審理
    時均坦承不諱，核與證人即被害人庚○○、丁○○、戊○○
    、陳炯勳、丙○○、證人即被告之姐劉麗蓉與證人即被告之
    妹劉麗旻於警詢時之證述及證人即被害人楊俐敏、乙○○、
    甲○○於警詢、偵訊時所證述之情節相符，並有彰化縣警察
    局溪湖分局溪湖派出所報案單4紙、受理刑事案件報案三聯
    單4紙、受理各類案件紀錄表1紙、監視錄影器翻拍照片共13
    張、竊案現場照片共10張、失竊手機（序號00000000000000
    0號）照片2張、00-0000000號、0000000000號與0000000000
    號電話之通聯調閱查詢單各1紙、車籍查詢基本資料畫面1紙
    及贓物認領保管單1紙在卷可稽，足見被告之自白與事實相
    符。本件事證明確，被告上開竊盜犯行均堪認定。
二、核被告己○○就附表編號1、2、3、6、7、8之犯行，係犯刑
    法第320條第1項之竊盜罪；就附表編號4之犯行，係犯同法
    第321條第1項第1款夜間侵入住宅罪；又就附表編號5之犯行
    ，係犯刑法第306條之無故侵入他人住宅罪及同法第320條第
    1項之竊盜罪。按於夜間侵入住宅竊盜罪，其侵入住宅為該
    加重竊盜罪之加重情節，已包含在於夜間侵入住宅竊盜罪之
    罪質中，無更行構成侵入住宅罪之理（最高法院27年上字第
    1887號判例意旨、91年度臺上字第4354號判決意旨參照），
    是本案如附表編號4之部分即無再論以刑法第306條第1項無
    故侵入他人住宅罪之餘地，且此部分業據公訴人於本院審理
    時確認此部分起訴法條僅有刑法第321條第1項第1款之夜間
    侵入住宅罪，而非包括同法第306條第1項無故侵入他人住宅
    罪部分，附此敘明。被告就附表編號2至5所示之犯行，與江
    俊良有犯意之聯絡及行為之分擔，為共同正犯。被告所犯上
    開各次竊盜犯行及無故侵入他人住宅罪間，均犯意各別，行
    為互殊，應予分論併罰。查被告前於93年間，因違反毒品危
    害防制條例案件，經本院以93年度訴字第207號判決判處施
    用第一級毒品部分有期徒刑10月，施用第二級毒品部分有期
    徒刑6月，應執行有期徒刑1年2月確定；又於同年間，因竊
    盜案件，經本院以93年度易字第825號判決判處有期徒刑7月
    確定，二案接續執行，於94年11月1日假釋出監，後因案撤
    銷假釋，入監執行殘刑5月又10日，甫於96年4月12日縮刑期
    滿而視為執行完畢等情，有卷附之臺灣高等法院被告前案紀
    錄表及在監在押資料表可按，其受有期徒刑之執行完畢，5
    年以內故意再犯本件有期徒刑以上之罪，為累犯，應均依刑
    法第47條第1項之規定加重其刑。爰審酌被告前有多次竊盜
    、毒品前科，素行不佳，不思循正當途徑獲取所需，任意侵
    入他人之住宅竊取他人財物，對被害人之居家安全危害甚大
    ，惟其犯後坦承犯行，態度尚佳，且就附表編號1部分之犯
    行，業與被害人庚○○調解成立，有彰化縣秀水鄉調解委員
    會調解書1紙附於偵查卷可參，暨審酌其犯罪之動機、目的
    、手段、其所竊得財物之價值等一切情狀，分別量處如主文
    所示之刑，並就附表編號1所示之竊盜犯行及如附表編號5侵
    入住宅犯行所處之拘役刑部分，均諭知易科罰金之折算標準
    ，並分別就所處有期徒刑及拘役部分均定其應執行之刑，及
    就拘役部分定易科罰金之折算標準，以示懲儆。另被告所為
    附表編號2、4、5、7、8所示竊盜犯行使用之萬用鑰匙1支，
    雖為共犯江俊良所有，惟業已丟棄滅失，據被告己○○於本
    院審理時供述在卷，爰不另宣告沒收，附此敘明。
據上論斷，應依刑事訴訟法第273條之1第1項、第299條第1項前
段，刑法第28條、第320條第1項、第306條第1項、第321條第1項
第1款、第47條第1項、第41條第1項前段、第51條第5款、第6款
，刑法施行法第1條之1第1項、第2項前段，判決如主文。
本案經檢察官紀雅惠到庭執行職務。
中    華    民    國    97    年    10    月    28    日
                        刑事第二庭    法  官  黃齡玉
以上正本證明與原本無異。
如不服本判決，應於判決送達後10日內，向本院提出上訴書狀，
上訴書狀應「敘述具體上訴理由」，並按他造當事人之人數附繕
本。「切勿逕送上級法院」。
告訴人或被害人對於判決如有不服具備理由請求檢察官上訴者，
其上訴期間之計算係以檢察官收受判決正本之日期為準。
中    華    民    國    97    年    10    月    28    日
                                      書記官  林嘉賢
中華民國刑法第306條
（侵入住居罪）
無故侵入他人住宅、建築物或附連圍繞之土地或船艦者，處 1 年
以下有期 徒刑、拘役或 3 百元以下罰金。
無故隱匿其內，或受退去之要求而仍留滯者，亦同。
中華民國刑法第320條
（普通竊盜罪、竊佔罪）
意圖為自己或第三人不法之所有，而竊取他人之動產者，為竊盜
罪，處 5 年以下有期徒刑、拘役或 5 百元以下罰金。
意圖為自己或第三人不法之利益，而竊佔他人之不動產者，依前
項之規定處斷。
前二項之未遂犯罰之。
中華民國刑法第321條
（加重竊盜罪）
犯竊盜罪而有左列情形之一者，處六月以上、五年以下有期徒刑
：
一、於夜間侵入住宅或有人居住之建築物、船艦或隱匿其內而犯
    之者。
二、毀越門扇、牆垣或其他安全設備而犯之者。
三、攜帶兇器而犯之者。
四、結夥三人以上而犯之者。
五、乘火災、水災或其他災害之際而犯之者。
六、在車站或埠頭而犯之者。
前項之未遂犯罰之。
附表
 ┌──┬─────┬───────────┬──────┬──────────┬──────┬─────────┐
 │編號│ 行為人   │ 犯罪時間及地點       │  犯罪方法  │  竊得財物及價值    │ 所犯法條   │   應處之罪刑     │
 │    │          │    （民國）          │            │   （新臺幣）       │            │                  │
 ├──┼─────┼───────────┼──────┼──────────┼──────┼─────────┤
 │ 1  │己○○    │96年9 月初某日下午2 時│徒手進入蕭豔│現金550元           │刑法第320 條│己○○竊盜，累犯，│
 │    │          │許（起訴書誤載為97年9 │馨所經營之早│                    │第1 項      │處拘役伍日，如易科│
 │    │          │月初）；              │餐店內，徒手│                    │            │罰金，以新台幣壹仟│
 │    │          │彰化縣秀水鄉安溪村安溪│行竊置於該早│                    │            │元折算壹日。      │
 │    │          │街19號早餐店          │餐店客廳櫥櫃│                    │            │                  │
 │    │          │                      │抽屜內之物品│                    │            │                  │
 │    │          │                      │            │                    │            │                  │
 │    │          │                      │            │                    │            │                  │
 ├──┼─────┼───────────┼──────┼──────────┼──────┼─────────┤
 │ 2  │己○○    │96年12月4 日上午10時許│由江俊良駕駛│皮包1 個（內有現金7 │刑法第320條 │己○○共同竊盜，累│
 │    │江俊良    │；                    │車牌號碼PO-3│、8 千元）及華碩牌筆│第1 項      │犯，處有期徒刑肆月│
 │    │          │彰化縣溪湖鎮湖西里華中│281 號自小客│記型電腦1 部（價值約│            │。                │
 │    │          │三街17號丁○○住處    │車搭載己○○│1萬元）             │            │                  │
 │    │          │                      │，江俊良在外│                    │            │                  │
 │    │          │                      │把風，由劉麗│                    │            │                  │
 │    │          │                      │雪以江俊良所│                    │            │                  │
 │    │          │                      │有之萬用鑰匙│                    │            │                  │
 │    │          │                      │侵入丁○○之│                    │            │                  │
 │    │          │                      │前揭住處    │                    │            │                  │
 ├──┼─────┼───────────┼──────┼──────────┼──────┼─────────┤
 │ 3  │己○○    │97年1 月14日下午5 時許│由江俊良駕駛│現金16184 元、金飾3 │刑法第320條 │己○○共同竊盜，累│
 │    │江俊良    │；                    │車牌號碼PO-3│錢（價值約1 萬元）、│第1項       │犯，處有期徒刑肆月│
 │    │          │彰化縣溪湖鎮西寮里員鹿│281 號自小客│茶葉40公斤（價值約18│            │。                │
 │    │          │路4 段726 號楊俐敏住處│車搭載己○○│800元）             │            │                  │
 │    │          │                      │江俊良在外把│                    │            │                  │
 │    │          │                      │風，因楊俐敏│                    │            │                  │
 │    │          │                      │住處之大門未│                    │            │                  │
 │    │          │                      │鎖，遂由劉麗│                    │            │                  │
 │    │          │                      │雪徒手打開大│                    │            │                  │
 │    │          │                      │門侵入楊俐敏│                    │            │                  │
 │    │          │                      │之前揭住處  │                    │            │                  │
 ├──┼─────┼───────────┼──────┼──────────┼──────┼─────────┤
 │ 4  │己○○    │97年1 月14日晚間6 時許│由江俊良駕駛│華碩筆記型電腦銀色1 │刑法第321條 │己○○共同於夜間侵│
 │    │江俊良    │；                    │車牌號碼PO-3│部、華碩筆記型電腦灰│第1項第1款  │入住宅竊盜，累犯，│
 │    │          │彰化縣溪湖鎮汴頭里弘農│281 號自小客│色1 部（價值共5 萬元│            │處有期徒刑捌月。  │
 │    │          │二街68號戊○○住處    │車搭載己○○│）                  │            │                  │
 │    │          │                      │，江俊良以其│                    │            │                  │
 │    │          │                      │所有之萬用鑰│                    │            │                  │
 │    │          │                      │匙打開戊○○│                    │            │                  │
 │    │          │                      │住處之大門，│                    │            │                  │
 │    │          │                      │由己○○侵入│                    │            │                  │
 │    │          │                      │戊○○之前揭│                    │            │                  │
 │    │          │                      │住處        │                    │            │                  │
 ├──┼─────┼───────────┼──────┼──────────┼──────┼─────────┤
 │ 5  │己○○    │97年3 月17日下午2 時許│由江俊良駕駛│華碩筆記型電腦1 台（│刑法第306 條│己○○共同無故侵入│
 │    │江俊良    │；                    │車號PO-3281 │價值約29000 元）及8 │第1 項、第32│他人住宅，累犯，處│
 │    │          │彰化縣溪湖鎮忠覺里忠工│號自小客車搭│吋液晶電腦螢幕1 台（│0 條第1 項  │拘役拾日，如易科│
 │    │          │路8號乙○○住處       │載己○○，江│價值約3千元）       │            │罰金，以新台幣壹仟│
 │    │          │                      │俊良以其所有│                    │            │元折算壹日。又共同│
 │    │          │                      │之萬用鑰匙打│                    │            │竊盜，累犯，處有期│
 │    │          │                      │開乙○○住處│                    │            │徒刑肆月。        │
 │    │          │                      │之大門，由劉│                    │            │                  │
 │    │          │                      │麗雪侵入陳垠│                    │            │                  │
 │    │          │                      │再之前揭住處│                    │            │                  │
 │    │          │                      │            │                    │            │                  │
 │    │          │                      │            │                    │            │                  │
 │    │          │                      │            │                    │            │                  │
 ├──┼─────┼───────────┼──────┼──────────┼──────┼─────────┤
 │ 6  │己○○    │97年3 月14日上午9 時許│由己○○駕駛│手機共4 支，門號分別│刑法第320條 │己○○竊盜，累犯，│
 │    │          │；                    │車號PO-3281 │為0000000000、098934│第1項       │處有期徒刑肆月。  │
 │    │          │彰化縣和美鎮○○路41巷│號自小客車，│1061、0000000000、09│            │                  │
 │    │          │1之1號陳炯勳住處      │以徒手打開大│00000000號          │            │                  │
 │    │          │                      │門之方式，侵│                    │            │                  │
 │    │          │                      │入陳炯勳之前│                    │            │                  │
 │    │          │                      │揭住處      │                    │            │                  │
 ├──┼─────┼───────────┼──────┼──────────┼──────┼─────────┤
 │ 7  │己○○    │97年3 月27日下午1 時許│由己○○駕駛│皮包1 個（內含荷蘭銀│刑法第320條 │己○○竊盜，累犯，│
 │    │          │；                    │車號PO-3281 │行、富邦銀行信用卡各│第1項       │處有期徒刑肆月。  │
 │    │          │彰化縣彰化市○○○路17│號自小客車，│1 張、身分證及汽機車│            │                  │
 │    │          │6號丙○○住處         │以江俊良所有│駕照各1 張及現金6 千│            │                  │
 │    │          │                      │之萬用鑰匙打│元）                │            │                  │
 │    │          │                      │開大門之方式│                    │            │                  │
 │    │          │                      │，侵入丙○○│                    │            │                  │
 │    │          │                      │之前揭住處  │                    │            │                  │
 │    │          │                      │            │                    │            │                  │
 ├──┼─────┼───────────┼──────┼──────────┼──────┼─────────┤
 │ 8  │己○○    │97年3 月27日下午4 時許│由己○○駕駛│男用皮包1 個（內有現│刑法第320條 │己○○竊盜，累犯，│
 │    │          │；                    │車號PO-3281 │金3000元、張俊詳身分│第1項       │處有期徒刑肆月。  │
 │    │          │彰化縣埔鹽鄉埔鹽村中正│號自小客車，│證1 枚、殘障卡1 張、│            │                  │
 │    │          │路27巷7 弄3 號甲○○住│以江俊良所有│埔鹽郵局提款卡1 張、│            │                  │
 │    │          │處                    │之萬用鑰匙打│汽、機車駕照各1 張）│            │                  │
 │    │          │                      │開大門之方式│及女用皮包1 個（內有│            │                  │
 │    │          │                      │，侵入甲○○│現金約200 元、存錢筒│            │                  │
 │    │          │                      │之前揭住處  │1 個內有錢幣約200 元│            │                  │
 │    │          │                      │            │、金戒指2 個重約3錢 │            │                  │
 │    │          │                      │            │、施淑娟健保卡及台中│            │                  │
 │    │          │                      │            │商銀提款卡1 張）。  │            │                  │
 │    │          │                      │            │                    │            │                  │
 │    │          │                      │            │                    │            │                  │
 │    │          │                      │            │                    │            │                  │
 └──┴─────┴───────────┴──────┴──────────┴──────┴─────────┘


司法院資訊處製作；財團法人民間司法改革基金會備份。
